臺灣板橋地方法院刑事判決　　　　　　　　　　　　　　九十一年度易緝字第六號
　　公　訴　人　臺灣板橋地方法院檢察署檢察官
　　被　　　告　甲○○原名柯.
右列被告因贓物案件，經檢察官提起公訴（八十九年度偵字第一七一四六號）及移
併案審理（九十年度偵字第九八五七號），本院判決如左：
      主      文
甲○○收受贓物，處拘役伍拾玖日，如易科罰金以佰元折算壹日。
      事      實
一、甲○○（原名「柯鴻興」）明知乙○○、吳主禮（其等二人所涉竊盜案件，業據
    本院分別以九十年度訴緝字第四五號、八十九年度訴字第九六○號刑事判決，依
    序各判處有期徒刑三年八月、三年六月確定），所交付之鐘乳石一個、茶壺十八
    具及玉器二件，係乙○○、吳主禮共同於八十八年十七日前之某日，在不詳處所
    所竊取，係屬來源不明之贓物，仍於八十八年九月中旬某日（確實日期不詳），
    在位於臺北縣蘆洲鄉○○○路六一巷九號之住處，因代其等保管而予以收受該等
    物品，嗣於八十八年八月十七日晚上十一時三十分許，為警在臺北縣蘆洲市○○
    路二一九巷十六號五樓先行查獲乙○○、吳主禮二人，經其二人之供述，另於八
    十八年十月二十七日晚上八時四十五分許，為警在其上址住處查獲上開贓物，乃
    循線偵悉上情。
二、案經臺灣板橋地方法院檢察署檢察官自動檢舉偵查起訴及移送併辦。
      理      由
一、右揭事實，業據被告甲○○於本院審理時坦承不諱，並有上述物品扣案可證。而
    被告自乙○○、吳主禮處所收受之上述物品，確係其等二人行竊所得，被告於收
    受之時，對該等物品為贓物，亦屬知情等節，業據乙○○、吳主禮於偵查中分別
    到庭陳稱上情明確（見八十九年四月十二日、同年月二十四日訊問筆錄），復有
    本院九十年度訴緝字第四五號刑事判決一份在卷可參，是以足證被告應有贓物之
    認識而仍收受至為灼然。本件事證明確，被告犯行堪以認定，應依法論科。
二、核被告所為，係犯刑法第三百四十九條第一項之收受贓物罪。被告同時收受鐘乳
    石一個、茶壺十八具及玉器二件等贓物，係一行為觸犯數罪名，為想像競合犯，
    應從一重之收受贓物罪處斷。至公訴人另認被告尚有自乙○○、吳主禮處收受陶
    瓷五件（含烏龜、蟾蜍造型）之情，固非無據，然被告則辯稱：陶瓷部分係其自
    己所有之物品，非收受之贓物云云，則查，乙○○、吳主禮於偵查中並未陳稱被
    告自其等之處所收受之物品，有包括陶瓷五件（含烏龜、蟾蜍造型）在內，是已
    難認被告確有收受五件陶瓷之行為；再觀諸乙○○就其寄放在被告處之贓物，而
    親自立據陳述之物品內容，亦僅有石頭（鐘乳石）、玉（玉器）、茶壺等物，此
    有偵查卷附之書據一件可憑（見偵查卷第三一頁），益見被告尚無同時收受陶瓷
    五件之情；另參以被告既已自承收受上開贓物之犯行，衡情自無僅就其中少部分
    之物品仍飾詞否認之必要，是既無其他證據足資證明被告確亦有收受五件陶瓷贓
    物之情，應認其所辯堪以採信，本應就此部分為無罪之諭知，惟公訴意旨認此部
    分與前開有罪部分，有裁判上一罪關係，爰不另為無罪之諭知。茲審酌被告之素
    行，與其犯罪之動機、手段、所生危害尚非甚鉅、其所收受贓物之價值及犯後之
    態度尚佳坦承犯行等一切情狀，量處如主文所示之刑，並諭知易科罰金之折算標
    準，以示懲戒，並冀自新。
三、另九十年度偵字第九八五七號移送本院併辦意旨略以：被告甲○○於八十九年八
    月十四日上午九時三十分許，在臺北縣蘆洲市○○路、中山路口，明知真實姓名
    年籍不詳綽號「阿風」之男子所交付之ＢＯ－六七三二號牌小客車，為來路不明
    之贓物，仍予以借用而收受之，因認被告就此部分亦犯有刑法第三百四十九條第
    一項之收受贓物罪嫌。惟查，被告係因偶遇「阿風」而臨時向伊借用上述小客車
    乙節，業據被告於本院調查時即陳明在卷（見本院九十一年度他字第六號刑事卷
    內九十一年一月十五日訊問筆錄），而於本案被告則係因代乙○○、吳主禮保管
    而收受上述贓物，顯見二犯罪之手段及行為態樣互核應非雷同，況移送併案部分
    所指被告收受贓物之時間為八十九年八月十四日，與本案被告收受贓物之時間為
    八十八年九月中旬，相距幾達一年，凡此均難認被告係基於連續初發之意思，自
    始均在一預定犯罪計畫以內，出於主觀上始終同一犯意而為進行，是縱被告就移
    送併案部分亦涉有收受贓物罪嫌，仍難謂被告所犯前開二次收受贓物罪之間，具
    連續犯之裁判上一罪關係，故前述公訴人移送併辦之部分，既難謂與本件有何連
    續犯之裁判上一罪關係，本院自不得就移送併辦部分審理論究，此部分應檢還檢
    察官另為處理，附此敘明。
據上論斷，應依刑事訴訟法第二百九十九條第一項前段，刑法第三百四十九條第一項
、第五十五條、第四十一條第一項，罰金罰鍰提高標準條例第一條前段、第二條，判
決如主文。
本案經檢察官鄭嘉欣到庭執行職務。
中        華      民      國      九十一    年     二     月    十八    日
                                    臺灣板橋地方法院刑事第一庭
            法  官  邱 靜 琪
右正本證明與原本無異。
如不服本判決，應於判決送達後十日內向本院提出上訴狀 (應附繕本) ，上訴於臺灣
高等法院。
                                        書記官  黃 頌 棻
中        華      民      國      九十一    年     二     月    十九    日
附錄本案論罪科刑法條全文：
刑法第三百四十九條：
收受贓物者，處三年以下有期徒刑、拘役或五百元以下罰金。
搬運、寄藏、故買贓物或為牙保者，處五年以下有期徒刑、拘役或科或併科一千元以
下罰金。
因贓物變得之財物以贓物論。
